臺灣高等法院臺中分院刑事判決　　　 100年度上訴字第1269號
上　訴　人
即　被　告　陳麒任
指定辯護人　本院公設辯護人賴泰鈞
上列上訴人因違反毒品危害防制條例案件，不服臺灣彰化地方法
院100年度訴字第64號中華民國100年5月5日第一審判決（起訴案
號：臺灣彰化地方法院檢察署99年度偵字第9753號），提起上訴
，本院判決如下：
    主  文
原判決撤銷。
陳麒任販賣第二級毒品，累犯，處有期徒刑捌年，未扣案販賣第
二級毒品所得新臺幣萬仟元沒收，如全部或一部不能沒收時
，以其財產抵償之；未扣案之行動電話手機壹支（含門號000000
0000號之SIM卡壹枚）沒收，如全部或一部不能沒收時，追徵其
價額。
    事  實
一、陳麒任前因(1)違反肅清煙毒條例及麻醉藥品管理條例案件，
    經本院以82年度上訴字第769號判決，各判處有期徒刑3 年1
    月、7月，應執行有期徒刑3年6月確定。(2)違反肅清煙毒條
    例案件，經臺灣嘉義地方法院（以下簡稱：嘉義地院）以83
    年度重訴字第46 0號判決，判處有期徒刑4年6月確定。(3)違
    反麻醉藥品管理條例案件，經嘉義地院以83年度易字第1063
    號判決，判處有期徒刑3月，嗣經上訴，由臺灣高等法院臺
    南分院（以下簡稱：臺南高分院）以83 年度上易字第1385
    號判決，駁回上訴而告確定。其後上開序號(2)、(3)之二罪，
    經臺南高分院以84年度聲字第16號裁定，合併定應執行刑有
    期徒刑4年7月確定。上開三罪經入獄接續執行後，於民國86
    年5月2日假釋出獄。(4)其復於上開假釋期間，因違反毒品危
    害防制條例案件，經嘉義地院以89年度訴字第20號判決，判
    處有期徒刑1年2月確定。其前揭假釋乃遭撤銷，嗣上開序號
    (4)之罪之宣告刑，經與前述序號(1)、(2)、(3)罪之殘刑接續執
    行後，於95年7月13日執行完畢，詎仍不知悔改，於99年4月
    2 日上午10時53分許，孫梅生為購買甲基安非他命而以伊持
    用之門號0000000000號行動電話，致電陳麒任所有之門號
    0000000000號行動電話相約見面時，陳麒任知悉孫梅生之用
    意仍予允諾會面。隨後，孫梅生於同日中午12時28分許抵達
    彰化縣北斗鎮○○路150號附近之全家便利商店後，即以伊
    上開行動電話致電陳麒任之前揭行動電話確定會面地點，經
    陳麒任告知在鄰近之醫院會面後，二人隨即於同日中午12
    時35分許，在彰化縣北斗鎮○○路○段26號之南星醫院會面
    ，經孫梅生表示欲購買數量6錢之甲基安非他命，並交付現
    金新臺幣（下同）3萬3千元予陳麒任，陳麒任明知毒品甲基
    安非他命係毒品危害防制條例所列管之第二級毒品，不得販
    賣，竟意圖營利，當場予以同意，收下孫梅生交付之現款，
    請孫梅生在原地等候，陳麒任乃持孫梅生交付之3萬3千元前
    往他處向綽號「石頭」之人販入安非他命6錢。陳麒任販入
    後，將販入之安非他命從中抽取一錢，作為販賣安非他命毒
    品之利潤，其餘之安非他命於返回南星醫院後，即當面交付
    孫梅生而完成交易。其後孫梅生於同日中午某時，察覺所購
    買之甲基安非命數量不足，隨即於同日下午1時48分許致電
    陳麒任之前揭電話告知此事，二人乃復於當日下午某時在彰
    化縣北斗鎮某處廟宇會面，由陳麒任補足孫梅生上開購買之
    不足數量部分。嗣因孫梅生涉嫌販賣毒品案件，警方循臺灣
    雲林地方法院檢察署檢察官向臺灣雲林地方法院（以下簡稱
    ：雲林地院）聲請核發通訊監察書獲准後，對孫梅生所持用
    之門號00000000 00號行動電話實施通訊監察，而循線查獲
    上情。
二、案經雲林縣警察局虎尾分局報告臺灣雲林地方法院檢察署呈
    請臺灣高等法院檢察署檢察長令轉臺灣彰化地方法院檢察署
    檢察官偵查後起訴。
    理  由
一、右開犯罪事實，業據被告於本院審理時坦承不諱，核與證人
    孫梅生於偵查中在99年9月28日接受檢察官訊問時具結證稱
    ：「（問：《提示監察號碼000000 0000與0000000000行動
    電話於99年4 月2日10時53分4秒通訊監察譯文》是否有印象
    ？是與何人的對話？內容為何？）這通是我與『全哥』《指
    被告》的對話，譯文內說『兄要過去找你』的兄指的是『全
    哥』，A《指譯文中之代號》是我，譯文內容是我要過去彰
    化北斗跟『全哥』買《甲基》安非他命。」、「（問：《提
    示監察號碼0000000000與0000000000行動電話於99年4月2日
    12時28分34秒通訊監察譯文》是否有印象？是與何人的對話
    ？內容為何？）A是我，這通是我與『全哥』的對話，這是
    接著我們上一通的內容，打這一通電話時，我已經到北斗全
    家，斜對面有一間醫院，我與『全哥』是約在那一家醫院見
    面。」、「（問：《提示監察號碼00 00000000與000000000
    0行動電話於99年4月2日13時48分20秒通訊監察譯文》是否
    有印象？是與何人的對話？內容為何？）有，這一通是我與
    『全哥』的對話，A是我，這一通在講我拿的《甲基》安非
    他命與金額的數量不對，3萬3千元應該是拿6錢的《甲基》
    安非他命，『全哥』只有拿5錢給我，在12時28分34秒這通
    電話之後，我在醫院確實有跟『全哥』拿到《甲基》安非他
    命，我交現金3萬3千元給『全哥』本人，我後來回到雲林才
    知道數量有問題……。」、「（問：這一次是『全哥』親自
    跟你交易或是『全哥』帶其他人跟你交易的？）是『全哥』
    親自跟我交易。」、「（問：為何『全哥』說，這一次是他
    帶你到廟裡跟一個叫『石頭』的人交易？）這一次『全哥』
    叫我在醫院等一下，但我不知道他去跟誰拿的。」、「（問
    ：所以當天是『全哥』跟其他人拿毒品之後，再交付毒品給
    你的？）是」等語（見偵卷第19、20頁），於原審審理時具
    結證稱：伊本身因涉嫌販賣毒品，所以一次要購買3萬3千元
    之甲基安非他命；另伊在檢察官偵訊之前，可以分清楚購買
    毒品之對象，且伊當日在醫院跟被告見面時，有對被告說要
    購買多少金額、數量之甲基安非他命，被告並在當日就補給
    伊不足的數量，伊於偵查中所述並無故意陷害被告之情形等
    語（見原審卷第61頁及背面），大致相符，且前開證述毒品
    交易之時間、地點，又核與本件通訊監察所示之對話時間，
    及Google地圖所示南星醫院之位置吻合，此有該通訊監察書
    、通訊監察譯文（見原審卷第38至41頁），及Google地圖1
    份（見彰化地檢署99年度偵字第9753號卷第12頁）等在卷可
    稽。足證被告之自白與事實相符，應可採信。再者被告有於
    前揭時、地，接受證人孫梅生購買3萬3千元甲基安非他命之
    要約，並收受證人孫梅生交付之該價金，進持3萬3 千元向
    綽號「石頭」之男子販入6錢之毒品甲基安非他命，從中抽
    取1錢作為販賣之利潤後，再將其餘毒品交付予孫梅生收受
    而完成交易。其乃賺取「量差」謀取利潤甚明。是本案被告
    係意圖營利而販賣第二級毒品，則要無疑義。
二、綜上所述，本案事證明確，被告其所為販賣第二級毒品甲基
    安非他命一次之犯行，堪以認定。
三、按甲基安非他命為毒品危害防制條例第2條第2項第2款所列
    管之第二級毒品，不得非法持有、販賣。核被告所為，係犯
    毒品危害防制條例第4條第2項之販賣第二級毒品既遂罪。其
    為販賣而持有第二級毒品之低度行為，已為其販賣第二級毒
    品之高度行為所吸收，不另論罪。又查被告有如事實欄所載
    之前科，其前案於95年7月13日執行完畢等節，有臺灣高等
    法院被告前案紀錄表1份在卷可按。其於上開徒刑執行完畢
    後，5年以內故意再犯本件有期徒刑以上之罪，為累犯，應
    依刑法第47條第1項規定，就法定刑中之有期徒刑及罰金刑
    部分加重其刑（按無期徒刑部分，依刑法第65條第1項之規
    定，係不得加重）。
四、原審認被告犯行事證明確，予以論罪科刑，固非無見，惟查
    被告於本院已坦承犯行不諱，依其供述，其係向收取孫梅生
    交付之現款3萬3千元後，至他處向綽號「石頭」之人販入安
    非他命6錢，從中抽取一錢，作為販賣安非他命毒品之利潤
    ，將其餘之安非他命於返回南星醫院後，販賣交付孫梅生，
    且並無證據足證被告係與綽號「石頭」之人為共同販賣，原
    審未詳加審酌，而認定被告係與綽號「石頭」者共同販賣第
    二級毒品甲基安非他命，尚有未洽，又被告已坦承販賣第二
    級毒品甲基安非他命犯行，原審亦未及審酌，致量刑較重，
    被告上訴指摘原判決此部份不當為有理由。原判決既有上述
    可議之處，自無可維持，應由本院將原判決撤銷改判。爰審
    酌被告除上述累犯前科，另有違反麻醉藥品管理條例之犯罪
    前科，有前揭臺灣高等法院被告前案紀錄表在卷可參，素行
    不佳，其竟仍不知檢點行徑，意圖營利而販賣甲基安非他命
    ，助長毒品氾濫，有害國人身心健康及社會治安；惟犯後於
    本院審理時已坦承犯行，顯見已有悔意，態度良好；暨斟酌
    其犯罪之動機、目的、手段、販賣之數量、所造成之危害等
    一切情狀，量處被告如主文所示之刑，以示懲儆。
五、按毒品危害防制條例第十九條第一項規定，犯該條例第四條
    至第九條、第十二條、第十三條或第十四條第一項、第二項
    之罪者，其供犯罪所用或因犯罪所得之財物，均沒收之，如
    全部或一部不能沒收時，追徵其價額或以其財產抵償之。本
    件被告就本件販賣甲基安非他命所得之金錢3萬3千元，為犯
    罪之所得，應依毒品危害防制條例第19條第1項之規定宣告
    沒收，如全部或一部不能沒收時，以其財產抵償之。另本件
    被告販賣甲基安非他命聯絡使用行動電話手機1支（含門號
    0000000000號SIM卡1枚）雖未經扣案，但被告於本院已供稱
    係其有，既不能證明已滅失，自仍應依毒品危害防制條例第
    19條第1項之規定宣告沒收，如全部或一部不能沒收時，追
    徵其價額。
據上論結，應依刑事訴訟法第369條第1項前段、第364條、第299
條第1項前段、毒品危害防制條例第4條第2項、第19條第1項，刑
法第11條、第47條第1項，判決如主文。
本案經檢察官李月治到庭執行職務。
中    華    民    國   100    年    8     月    4     日
            刑事第六庭    審判長法  官  李  文  雄
                                法  官  陳  如  玲
                                法  官  蔡 王 金 全
上列正本證明與原本無異。
如不服本判決應於收受送達後十日內向本院提出上訴書狀，其未
敘述上訴理由者，並得於提起上訴後十日內向本院補提理由書 (
均須按他造當事人之人數附繕本)「切勿逕送上級法院」。
                                書記官  金  珍  華
中    華    民    國   100    年    8     月    5     日
附錄本案論罪科刑法條全文
毒品危害防制條例第4條第2項
製造、運輸、販賣第二級毒品者，處無期徒刑或七年以上有期徒
刑，得併科新臺幣一千萬元以下罰金。